【裁判字號】    98,台抗,175
【裁判日期】    980313
【裁判案由】    違反著作權法等罪聲明異議
【裁判全文】
最高法院刑事裁定              九十八年度台抗字第一七五號
抗  告  人  甲○○
上列抗告人因違反著作權法等罪案件，不服台灣高等法院台南分
院中華民國九十八年一月七日駁回聲明異議之裁定（九十七年度
聲字第一四０二號），提起抗告，本院裁定如下：
    主  文
抗告駁回。
    理  由
本件原裁定以抗告人即受刑人甲○○聲明異議意旨略以：(一)抗告
人因犯違反著作權法等罪，經原審法院及台灣台南地方法院先後
判處罪刑確定在案，並經原審法院以九十四年度聲字第一八一號
刑事裁定，定應執行刑有期徒刑二十年，併科罰金新台幣六百萬
元，褫奪公權六年確定。嗣因中華民國九十六年罪犯減刑條例頒
布施行，檢察官以抗告人所犯數罪，部分合於減刑條件，聲請減
刑，並與不得減刑部分定其應執行刑，經原審法院以九十六年度
聲減字第一六一九號刑事裁定，分別諭知減刑（即該裁定附表編
號5.6.7.10.13.所示各罪），並與不得減刑部分（即該裁定附表編
號4.8.11.12.所示各罪），定應執行有期徒刑二十年，併科罰金三
十萬元，褫奪公權六年。至該裁定附表編號9.即抗告人於八十九
年二月十六日所犯違反槍砲彈藥刀械管制條例第七條第四項持有
槍砲罪刑部分（有期徒刑十年，併科罰金六百萬元，褫奪公權五
年），則未在合併定應執行刑之範圍。(二)抗告人所受上揭編號9.
所示刑之宣告，不得與所犯其他各罪合併定應執行刑，原審法院
九十四年度聲字第一八一號刑事裁定將之與其他各罪合併定應執
行刑，固非合法。然該裁定既未經抗告而確定，且迄今未經提起
非常上訴予以糾正，即有其實質確定力。原審法院九十六年度聲
減字第一六一九號未將上揭編號9.部分與他罪刑合併定應執行刑
，致抗告人於執行合併定執行刑有期徒刑二十年後，接續執行上
揭編號9.之有期徒刑十年，抗告人共計須服刑有期徒刑三十年。
經與原審法院九十四年度聲字第一八一號刑事裁定比較結果，原
審法院九十六年度聲減字第一六一九號刑事裁定顯然對抗告人不
利，並與中華民國九十六年罪犯減刑條例之立法目的相悖。(三)台
灣高等法院台南分院檢察署依據原審法院九十六年度聲減字第一
六一九號刑事裁定，發交台灣台南地方法院檢察署以九十七年度
執減更字第六五０號案件指揮執行，此部分執行之指揮顯為不當
。爰依刑事訴訟法第四百八十四條之規定，聲明異議云云。惟查
，抗告人因違反著作權法等罪案件，前經該院以九十六年度聲減
字第一六一九號刑事裁定，定應執行有期徒刑二十年，併科罰金
三十萬元，並由檢察官依該裁定，以九十七年度執減更字第六五
０號指揮執行。該裁定附表編號6.所示原審法院八十八年度上訴
字第一六六五號刑事判決，雖於確定後經最高法院檢察署檢察總
長提起非常上訴，由本院於九十年四月十二日以九十年度台非字
第一０九號刑事判決撤銷改判，然其確定日期仍為八十九年二月
二日，上揭裁定附表編號9.所示之罪，仍不合於定應執行刑之要
件。且台灣高等法院台南分院檢察署檢察官聲請就抗告人所犯數
罪定其應執行刑，既未包括上揭附表編號9.所示部分，法院自不
得逕予併入。是台灣台南地方法院檢察署檢察官本於該確定裁定
指揮執行，難謂其執行之指揮有何不當或違法，抗告人聲明異議
，為無理由，應予駁回等語。按裁判除關於保安處分者外，於確
定後執行之，刑事訴訟法第四百五十六條前段定有明文，是裁判
一經確定，非依法定程序，不能停止其執行之效力；又執行機關
對於審判機關所為之裁判，無審查內容之權，故裁判是否違法，
並非執行機關所得過問。經查本件抗告人因違反著作權法等罪案
件，經原審法院於九十六年十一月五日以九十六年度聲減字第一
六一九號刑事裁定，就該裁定附表編號5.6.7.10.13.所示之罪減刑
如該附表所示，與同附表編號4.8.11.12.所列不應減刑之罪所處之
刑，定應執行有期徒刑二十年，併科罰金三十萬元，罰金如易服
勞役，以罰金總額與六個月之日數比例折算，褫奪公權六年確定
在案，有上揭裁定影本、抗告人之台灣高等法院被告前案紀錄表
在卷可稽，台灣台南地方法院檢察署檢察官據以執行，即無不當
。縱抗告人對於上揭裁定未將該裁定附表編號9.違反槍砲彈藥刀
械管制條例部分合併定應執行刑一節，有所爭執，亦應依循其他
法定程序以求救濟，尚非得據為對檢察官執行之指揮聲明異議之
適法理由。原裁定駁回抗告人之異議，洵無不合。抗告意旨仍執
陳詞，以上揭九十四年度聲字第一八一號刑事裁定未經非常上訴
撤銷之前，不應依中華民國九十六年罪犯減刑條例減刑，或應本
於維護抗告人之權益以執行云云，指摘原裁定不當，而提起抗告
，為無理由，應予駁回。
據上論結，應依刑事訴訟法第四百十二條，裁定如主文。
中    華    民    國  九十八  年    三    月   十三   日
                      最高法院刑事第六庭
                          審判長法官  洪  清  江
                                法官  韓  金  秀
                                法官  林  勤  純
                                法官  李  錦  樑
                                法官  陳  國  文
      本件正本證明與原本無異
                                      書  記  官
中    華    民    國  九十八  年    三    月   二十   日
                                                     m


司法院資訊處製作；財團法人民間司法改革基金會備份。
